【裁判字號】    90,交抗,37
【裁判日期】    900220
【裁判案由】    違反道路交通管理處罰條例
【裁判全文】
臺灣高等法院刑事裁定                              九十年度交抗字第三十七號
    抗  告  人
    即  異議人    甲○○企業股份有限公司
    法定代理人    甲○○
右抗告人因違反道路交通管理處罰條例案件，不服臺灣桃園地方法院中華民國九十年
一月十二日裁定（九十年度交聲字第七號），提起抗告，本院裁定如左：
    主  文
抗告駁回。
    理  由
一、原異議意旨詳如後附聲明異議狀。
二、原裁定略以：聲請人坦承其所有車號ＬＥ－五八八八號自小客車，於民國八十九
    年九月六日下午一時十分許，由王誼駕駛，行經中山高速公路北向三百四十六
    公里處為警取締時，該車並未懸掛前方牌照（王誼另未攜帶行照），此並有公
    警局交字第Ｚ00000000號違反道路交通管理事件通知單一紙在卷可稽。
    聲請人雖辯稱該車於當日由王誼駕駛時，在中山高速公路與他人所駕汽車發生
    碰撞，致懸掛前車牌之螺絲釘斷落，高速公路上亦無修車廠可以維修，方未依規
    定懸掛車牌云云，然此縱令屬實，亦已屬「故意」不依規定懸掛車牌，至為何不
    依規定懸掛車牌，僅屬違反行政義務之原因或動機，所辯無故意、過失即遭處罰
    云云，至屬無稽。況原處分機關已考量聲請人之違規動機及情狀，就未依規定懸
    掛車牌部分僅裁處法定最低之罰鍰數額即新台幣三千六百元，該項處分至為合法
    適當。再依前開違反道路交通管理事件通知單可知，王誼為警取締時，係將號
    牌置於駕駛座下方，即使聲請人所辯懸掛前車牌之螺絲釘斷落無法懸掛車牌屬實
    ，亦可將號牌置於擋風玻璃之上。其又辯稱若將號牌置於擋風玻璃之上，車牌會
    移動刮擦玻璃云云，然則果係如此，其何不將車停放在事故現場，並通知拖吊車
    將車拖至最近之汽車修理廠，反而如其所述，將車駛至遠在數百公里之遙之桃園
    市長鴻汽車修理廠始為修繕？再道路交通管理處罰條例第十二條第一項第七款之
    所以處罰未懸掛號牌之汽車所有人，乃係因號牌之於汽車，猶如身分證之於人，
    號牌實係辨別汽車之重要標誌，否則若滿街均係未依規定懸掛號牌之車輛，道路
    動力交通之安全性，乃至刑事案件之偵防，均將產生重大危害與阻礙，倘若王
    誼駕駛前開車輛至北部長鴻汽車修理廠途中，發生重大行車事故並駕車逃逸，被
    害人將何以辨認肇事車輛並進而向肇事者追償？此猶可知車輛所有人應依規定懸
    掛號牌之重要性。茲聲請人違規於先，又以諸等非關故意、過失之事項，指摘原
    處分機關違法於後，殊屬非是，聲請異議，顯無理由，依道路交通案件處理辦法
    第十九條規定，駁回異議之聲請。
三、本院經核閱相關卷證，認原裁定並無不合。按道路交通管理處罰條例第十二條第
    一項第七款、第二項規定：汽車已領有號牌而未懸掛者，處汽車所有人銀元一千
    二百元以上二千四百元以下（即新臺幣三千六百元以上七千二百元以下）罰鍰，
    並禁止其行駛及吊銷牌照。本件車輛駕駛人王誼為領有駕駛執照之駕駛人，對
    上開規定自應知之甚稔，又依王誼自陳當天從楠梓交流道北上（見公路局新竹
    區監理所桃園監理站陳述書），因碰撞後於高速公路並無汽車保養場可修，惟若
    駕駛人真有避免違規之意，理應於下一個交流道駛出，並立即找保養場修理安裝
    為是，而楠梓交流道係位於中山高北向三百五十六公里處，下一個岡山交流道位
    於三百四十九公里處，本件違規舉發地點為北向三百四十六公里處，已經過岡山
    交流道，有南部地區○道路網示意圖在卷可稽，足見駕駛人不駕車下交流道，並
    無避免違規之意思。是其「故意」不依規定懸掛車牌，至為灼明。異議人抗告意
    旨猶執陳詞，指摘原裁定認事、用法不當，應認為無理由，予以駁回。
據上論斷，應依道路交通案件處理辦法第二十六條，刑事訴訟法第四百十二條，裁定
如主文。
中      華      民      國     九十     年      二      月      二十    日
                              臺灣高等法院刑事第五庭
                                  審判長法  官  曾  德  水
                                        法  官  林  立  華
                                        法  官  楊  貴  雄
右正本證明與原本無異。
不得再抗告。
                                        書記官  何  瓊  芳
中      華      民      國     九十     年      二      月    二十一    日


司法院資訊處製作；財團法人民間司法改革基金會備份。
